臺灣臺北地方法院交通事件裁定　　　　　　　　　　九十三年度交聲字第六九四號
　　異議人即
　　受處分人　　甲○○
右列受處分人因違反道路交通管理處罰條例案件，對於台北市交通事件裁決所中華民
國九十三年七月九日所為之處分（原處分案號：北市裁三字第裁二二－ＡＣＵ五一四
四八八號）聲明異議，本院裁定如左：
    主  文
異議駁回。
    理  由
一、按汽車駕駛執照自發照之日起每滿六年換發一次，汽車駕駛人應於有效期限屆滿
    前一個月內向公路監理機關申請換發新照、汽車駕駛執照逾期未換發新照者，不
    得使用駕車，分別為道路交通安全規則第五十二條第一項、第五項定有明文。又
    所謂汽車，係指在道路上不依軌道或電力架線而以原動機行駛之車輛，包括機器
    腳踏車，道路交通安全規則第二條第一項第一款亦有明文。再按汽車駕駛人，持
    逾期之駕駛執照駕車者，處銀元六百元以上一千二百元以下（即新台幣【下同】
    一千八百元以上三千六百元以下）罰鍰，並禁止其駕駛，逾期之駕駛執照並應扣
    繳之，亦為道路交通管理處罰條例第二十二條第一項第六款、第二項定有明文。
二、本件受處分人即異議人甲○○於民國九十三年五月八日上午六時許，持其所有已
    逾期（有效日期至九十三年二月二十六日止）之重型機車駕駛執照，騎乘車號Ｎ
    五二－二二０號之重型機車，途經台北市○○路、錦州街口時，為台北市政府警
    察局中山分局警備隊員警高光祖以其有違反道路交通管理處罰條例第二十二條第
    一項第六款「持逾期之駕駛執照駕車」之違規行為，當場掣單舉發，且代保管上
    開已逾期之重型機車駕駛執照。嗣受處分人於應到案日期前到案（舉發通知單應
    到案日期雖載九十三年五月二十三日，然該日係假日，故受處分人於同年月二十
    四日到案，仍應認未逾應到案日期），原處分機關乃依道路交通管理處罰條例第
    二十二條第一項第六款、第二項（裁決書漏載）及違反道路交通管理事件統一裁
    罰基準及處理細則之規定裁處受處分人一千八百元罰鍰，並扣繳駕照（即扣繳逾
    期之駕駛執照）。
三、訊據受處分人固供承其持逾期之駕駛執照，騎乘上開重型機車行駛於前揭時、地
    之事實，惟辯稱：由於之前仍有一件違規案件尚在申訴中，必須該案件結案後才
    能夠換駕照，而本件違規時間是在九十三年五月八日，那時正在申訴之前的案件
    等語云云。經查：本件受處分人重型機車之駕駛執照有效日期係至九十三年二月
    二十六日截止，有該重型機車駕駛執照影本一紙在卷可稽，又證人即當日舉發之
    員警高光祖於本院以具結擔保其供述之真實性並在負擔偽證罪之心理處罰狀態下
    供稱：九十三年五月八日清晨六點與同事在松江路、錦州街服巡邏勤務，當時受
    處分人從松江路的騎樓地往北的方向竄出，因其行跡可疑，便予以路檢攔停，並
    請受處分人出示行照、駕照，發現其駕照逾期而予以舉發等語，足見受處分人確
    於重型機車駕駛執照有效期限屆滿後，仍駕駛上開重型機車無訛。受處分人既係
    領有駕駛執照之駕駛人，自應知悉道路交通安全規則第五十二條第一項、第五項
    之規定，並依此規定換發駕駛執照，縱如受處分人有暫時無法換領駕駛執照之特
    殊情事時，即應尋求其他交通工具代替之，而非無視上開規定，仍持逾期之駕駛
    執照駕駛重型機車。是本件受處分人再執前詞置辯，洵屬卸責之詞，不足採信。
四、綜上所述，受處分人確有持逾期之上開重型機車駕駛執照駕車之違規行為，從而
    原處分機關依道路交通管理處罰條例第二十二條第一項第六款、第二項（裁決書
    漏載）、違反道路交通管理事件統一裁罰基準表規定，裁處受處分人罰鍰一千八
    百元，並扣繳駕照（即扣繳逾期之駕駛執照），核無違誤，受處分人之異議為無
    理由，應予駁回。
據上論斷，應依道路交通案件處理辦法第十九條，裁定如主文。
中　　　華　　　民　　　國　　九十三　　年　　 十一 　　月　　 三十 　　日
                                    臺灣臺北地方法院交通法庭
                                        法　官  蕭清清
右正本證明與原本無異
如不服本裁定應於送達後五日內向本院提出抗告狀
                                        書記官  劉麗英
中　　　華　　　民　　　國　　九十三　　年　　 十二 　　月　　　二　　　日
